【裁判字號】    97,重抗,15
【裁判日期】    970630
【裁判案由】    假扣押
【裁判全文】
臺灣高等法院臺南分院民事裁定  97年度重抗字第15號
抗  告  人  鈺霖建設股份有限公司
法定代理人  乙○○
上列抗告人因與相對人甲○○間聲請假扣押事件，對於中華民國
九十七年四月七日臺灣臺南地方法院九十七年度裁全字第一五二
二號裁定，提起抗告，本院裁定如下：
    主  文
抗告駁回。
抗告程序費用新台幣壹仟元由抗告人負擔。
    理  由
一、按債權人就金錢請求或得易為金錢請求之請求，欲保全強制
    執行聲請假扣押，如就債務人所應受之損害，陳明願供擔保
    ，或法院認為適當者，得定相當之擔保，命供擔保後為假扣
    押，民事訴訟法第五百二十二條第一項、第五百二十六條第
    二項定有明文。本件債權人即相對人主張抗告人以欲買建築
    房地需款為由，向其借款新台幣（下同）九百萬元，並簽發
    支票保證到期日兌現償還，惟屆期提示，竟遭存款不足及拒
    絕往來戶退票，屢經催討均置之不理，迄今分文未付，近聞
    抗告人負債多起，有脫產匿債之舉，日後恐有難予索償之虞
    ，爰聲請假扣押，以保債權等語，並提出支票及退票理由單
    為證。原裁定依首開規定，命供擔保後為假扣押，並無不合
    。
二、抗告意旨略以：伊均係向銀行借款，根本無需向相對人借款
    ，相對人所稱伊係欲買建築房地為由而向其借款，絕非事實
    ，相對人所持伊之退票，非伊所合法交付，伊未收取系爭九
    百萬元，相對人持系爭支票主張權利，自嫌未當等語，乃應
    待本案解決之問題，其據以對原裁定聲明不服，不能認為有
    理由。
三、依民事訴訟法第四百九十五條之一第一項、第四百四十九條
    第一項、第九十五條、第七十八條，裁定如主文。
中    華    民    國    97    年    6     月    30    日
                  民事第二庭    審判長法  官  丁振昌
                                      法  官  李素靖
                                      法  官  吳上康
上為正本係照原本作成。
如不服本裁定，僅得於收受本裁定正本送達後10日內以適用法規
顯有錯誤為理由，向本院提出再抗告狀（須附繕本）依法應繳納
抗告費新台幣1千元，並委任律師為訴訟代理人，經本院許可後
始可再抗告於最高法院。
中    華    民    國    97    年    6     月    30    日
                                      書記官  易慧玲
【附記】
民事訴訟法第495條之1第2項準用同法第466條之1第1、2項規定
：
(1)對於第二審判決上訴，上訴人應委任律師為訴訟代理人。但上
  訴人或其法定代理人具有律師資格者，不在此限。
(2)上訴人之配偶、三親等內之血親、二親等內之姻親，或上訴人
  為法人、中央或地方機關時，其所屬專任人員具有律師資格並
  經法院認為適當者，亦得為第三審訴訟代理人。
民事訴訟法第466條之2：
  上訴人無資力委任訴訟代理人者，得依訴訟救助之規定，聲請
  第三審法院為之選任律師為其訴訟代理人。


司法院資訊處製作；財團法人民間司法改革基金會備份。
